---
title: "Klasifikasi Tipe Benih"
author: "Nasiya Alifah Utami (221810496)"
date: "10/27/2020"
output:
  word_document: default
  rmdformats::readthedown:
    rmdformats::readthedown:
    self_contained: true
    thumbnails: true
    lightbox: true
    gallery: true
    highlight: tango
    card: false
    number_section: true
---
# Soal
  Sesuai dengan petunjuk pada Soal UTS Data Mining dan Knowledge Management Tahun 2020, Berikut ini adalah metode yang telah ditentukan untuk anda:
Regresi Logistik

  Berikut adalah Link Dataset yang digunakan:
  https://archive.ics.uci.edu/ml/datasets/seeds
  Details Dataset
  Records: 210
  Atribut: 7
  Missing: No
  Detail Tugas:
  Klasifikasi tipe benih
  
# Import Library
  Library package yang digunakan untuk melakukan analisis data mining adalah sebagai berikut:
```{r}
  library(nnet)          #neural network dan multiple regresi logistik
  library(rpart)         #decision tree id3
  library(RWeka)         #decision tree c45
  library(e1071)         #naive bayes
  library(randomForest)  #random forest
  library(mltest)        #nilai kebaikan model
  library(maxTPR)        #nilai sensitivitas model
```

# Import Dataset
  Dataset perlu di import ke environment di RStudio untuk dapat diolah dan digali informasinya. Dataset yang di import memiliki tipe file text (.txt). Karena dataset yang telah diunduh tidak memiliki nama pada header, maka perlu diberi nama terlebih dahulu sesuai dengan deskripsi atribut yang tercantum. berikut adalah proses import data di RStudio.
```{r}
dataset        <- read.delim("C:/Users/ACER/Downloads/seeds_dataset (2).txt",
                           header=FALSE,
                           sep="\t",
                           na.strings = '?')
names(dataset) <- c("Area","Perimeter", "compactness", "length", 
                      "width", "as_coef", "length_KG", "tipe_benih")
lapply(dataset, as.numeric)
dataset$tipe_benih <- as.factor(dataset$tipe_benih)
as.data.frame(dataset)
str(dataset)
head(dataset)
```

# Split Training set and Testing Set
  Data training dan data testing dibagi kedalam 80% data untuk data training dan 20% data untuk data testing. Pembagian testing set dan training set untuk validasi model dilakukan dengan pendekatan yang dinamakan validation set approach. Berikut adalah pemrosesannya yang dilakukan menggunakan tools Rstudio. 
```{R}
  set.seed(123)
  training_set <- sample(1:nrow(dataset), floor(.80 * nrow(dataset)))
  testing_set <- (1:nrow(dataset))[1:nrow(dataset) %in% training_set == FALSE]
  train <- dataset[training_set,]
  tes <- dataset[testing_set,]
  head(train)
  head(tes)
```

# Training Data (modeling)
  Training data dilakukan untuk membangun model yang tepat untuk melakukan prediksi target class data baru. Model yang digunakan adalah model regresi logistik multinomial karena target class memiliki lebih dari 2 faktor, yakni tipe benih 1, tipe benih 2, dan tipe benih 3. berikut adalah modelnya:
```{R}
mrl_model <- nnet::multinom(tipe_benih ~., data = train)
summary(mrl_model)
```
  Untuk mencari model terbaik, dibangun model dengan metode lainnya, yakni menggunakan algoritma SVM (support vector machine), Naive Bayes, Random Forest, Neural Network, dan Decision Tree ID3.
  
## SVM
Berikut adalah model svm yang dibentuk:
```{r}
svm_model <- svm  (tipe_benih ~ ., data = train, 
                     kernel="radial", cost=5, probability=TRUE)
summary(svm_model)
```

## Naive Bayes
Berikut adalah model naive bayes yang dibentuk:
```{r}
nb_model  <- naiveBayes(tipe_benih ~ ., data = train)
summary(nb_model)
```

## Random Forest
Berikut adalah model svm yang dibentuk:
```{r}
rf_model  <- randomForest(tipe_benih ~ ., data = train)
rf_model
```

## Neural Network
Berikut adalah model svm yang dibentuk:
```{r}
nn_model  <- nnet (tipe_benih ~ ., data = train, size=5, decay=5e-4, 
                     maxit=200)
nn_model
```

## Decision Tree ID3
Berikut adalah model ID3 yang dibentuk:
```{r}
id3_model <- rpart(tipe_benih ~ ., data = train, 
                     control = rpart.control(minsplit = 2))
id3_model
```

# Testing Data (Prediksi)
  setelah dibangun model, data target class dari testing set di prediksi. prediksi dilakukan kepada testing set menggunakan semua model yang telah dibangun.
```{R}
  mrl_pred  <- predict(mrl_model, tes[,1:7], type = "class")
  svm_pred  <- predict(svm_model, tes[,1:7])
  nb_pred   <- predict(nb_model , tes[,1:7])
  rf_pred   <- predict(rf_model , tes[,1:7])
  nn_pred   <- predict(nn_model , tes[,1:7], type = "class")
  id3_pred  <- predict(id3_model, tes[,1:7], type = "class")
```

#Confussion Matrix
  sebelum membuat confussion matrix, diperlukan perubahan variabel menjadi bentuk faktor sebagai berikut:
```{r}
  mrl_pred  <- as.factor(mrl_pred)
  svm_pred  <- as.factor(svm_pred)
  nb_pred   <- as.factor(nb_pred)
  rf_pred   <- as.factor(rf_pred)
  nn_pred   <- as.factor(nn_pred)
  id3_pred  <- as.factor(id3_pred)
  true_value<- as.factor(tes$tipe_benih)
```

  setelah itu baru dapat dibentuk confussion matrix. Berikut adalah confussion matrix dari setiap model.
```{r}
Regresi_Logistik <- table(mrl_pred, true_value)
Regresi_Logistik
SVM <- table(svm_pred, true_value)
SVM
Naive_Bayes <- table(nb_pred, true_value)
Naive_Bayes
Random_Forest <- table(rf_pred, true_value) 
Random_Forest
Neural_Network <- table(nn_pred, true_value)
Neural_Network
Decision_Tree <- table(id3_pred, true_value)
Decision_Tree
```

# Validasi Model
  Validasi model dilakukan dengan mengitung ukuran kebaikan model. ukuran kebaikan model yang akan digunakan kali ini adalah akurasi, sensitivity, specifisity presisi, recall, dan F1 score.
```{R}
  CM_svm    <- ml_test(svm_pred, true_value, output.as.table = FALSE)
  CM_id3    <- ml_test(id3_pred, true_value, output.as.table = FALSE)
  CM_mrl    <- ml_test(mrl_pred, true_value, output.as.table = FALSE)
  CM_nn     <- ml_test(nn_pred , true_value, output.as.table = FALSE)
  CM_rf     <- ml_test(rf_pred , true_value, output.as.table = FALSE)
  CM_nb     <- ml_test(nb_pred , true_value, output.as.table = FALSE)
  
  Model     <- c("SVM (Support Vector Machine)","","", 
                 "Decision Tree(ID3)"          ,"","",
                 "Multinomial RegLog"          ,"","",
                 "Neural Network"              ,"","",
                 "Random Forest"               ,"","",
                 "Naive Bayes"                 ,"","")
  Akurasi   <- c(CM_svm$accuracy,"","", 
                 CM_id3$accuracy,"","", 
                 CM_mrl$accuracy,"","",
                 CM_nn$accuracy ,"","",
                 CM_rf$accuracy ,"","",
                 CM_nb$accuracy ,"","")
  Class     <- c("tipe 1","tipe 2","tipe 3",
                 "tipe 1","tipe 2","tipe 3",
                 "tipe 1","tipe 2","tipe 3",
                 "tipe 1","tipe 2","tipe 3",
                 "tipe 1","tipe 2","tipe 3",
                 "tipe 1","tipe 2","tipe 3")
  Presisi   <- c(CM_svm$precision, CM_id3$precision, 
                 CM_mrl$precision, CM_nn$precision,
                 CM_rf$precision , CM_nb$precision)
  Recall    <- c(CM_svm$recall   , CM_id3$recall, 
                 CM_mrl$recall   , CM_nn$recall,
                 CM_rf$recall    , CM_nb$recall)
  F1_score  <- c(CM_svm$F1       , CM_id3$F1, 
                 CM_mrl$F1       , CM_nn$F1,
                 CM_rf$F1        , CM_nb$F1)
  Specificity <- c(CM_svm$specificity,
                   CM_id3$specificity, 
                   CM_mrl$specificity,
                   CM_nn$specificity,
                   CM_rf$specificity,
                   CM_nb$specificity)
  result    <- data.frame(Model, Akurasi, Class, Specificity,
                          Presisi, Recall, F1_score)
  View(result)
```
  Berikut adalah interpretasi dari ukuran kebaikan model di atas.

# Best Model
  setelah menghitung ukuran kebaikan model, bandingkan ukuran kebaikan model tersebut. model terbaik adalah model yang memiliki akurasi, presisi, recall, dan F1 Score yang tinggi.
  Pada Penelitian kali ini seharusnya peneliti menggunakan metode regresi logistik multinomial, namun dikarenakan nilai kebaikan model yang lebih bagus jika menggunakan random forest, maka peneliti menyarankan untuk menggunakan model random forest untuk memprediksi tipe benih dengan data baru.